臺灣士林地方法院刑事判決　　　　　　 100年度簡上字第32號
上　訴　人　臺灣士林地方法院檢察署檢察官
被　　　告　施朝文
上列上訴人因被告傷害案件，不服本院刑事庭民國99年12月31日
99年度審簡字第1602號第一審刑事簡易判決（起訴案號：99年度
偵字第14367 號），提起上訴，本院管轄之第二審合議庭判決如
下：
    主  文
上訴駁回。
施朝文緩刑貳年，並自民國一００年四月一日起至民國一００年
十月三十一日止，按月於每月之三十日前給付新臺幣壹萬元，合
計新臺幣柒萬元予康文貴。
    事實及理由
一、本案經本院審理結果，認第一審判決以被告施朝文所為係犯
    刑法第277 條第1 項之普通傷害罪，處有期徒刑3 月，依刑
    法第41條第1 項前段規定諭知易科罰金之折算標準，並以被
    告持用以傷害告訴人康文貴之木棍為被告母親經營之「山力
    五金行」所有，非屬被告所有供犯罪所用之物，爰不予宣告
    沒收，其認事、用法均無違誤，量刑亦屬妥適，應予維持，
    並引用第一審刑事簡易判決書及檢察官起訴書記載之犯罪事
    實、證據及理由（如附件）。
二、檢察官上訴意旨略以：被告從事五金行生意，對於顧客即告
    訴人康文貴之反應，未思改進之道，反而生氣並持棍棒毆打
    告訴人，造成告訴人頭頸等處鈍挫傷、左側肋骨骨折等傷害
    ，犯後亦無悔意，原審量處之刑過輕，應科以較重刑罰，始
    能使被告警惕，且不致使其他顧客再遭被告傷害云云。
三、按法官於有罪判決中，究應如何量處罪刑，自得依據個案情
    節，參諸刑法第57條所定各款犯罪情狀之規定，於該法定刑
    度範圍內，基於合義務性之裁量，量處被告罪刑，而量刑之
    裁量權，乃憲法所保障法官獨立審判之核心，如非有裁量逾
    越或裁量濫用之明顯違法情事，自不得擅加指摘其違法或不
    當，即使上級審對下級審裁量權之審查，亦應同此標準，此
    不僅在保障法官不受任何制度外之不當干涉，更保障法官不
    受制度內的異質干涉，方符憲法第80條所宣示獨立審判之真
    義（最高法院72年度臺上字第6696號判例參照）。本件原審
    業審酌被告僅因測試鍊鋸機之事，即持木棍毆擊告訴人康文
    貴之左頸部及左胸部，致告訴人康文貴受有前揭傷害，其使
    用惡性手段造成告訴人康文貴之傷勢不輕，行為自非可取，
    惟犯罪後已坦承犯行，及其犯罪動機、目的、手段等一切情
    狀，就被告上揭犯罪，量處前揭罪刑，並依刑法第41條第1
    項前段規定諭知易科罰金之折算標準，其認事用法並無不合
    。檢察官雖以被告犯後無悔意，因認原審判決量刑過輕云云
    ，惟查，本件被告自始即坦承犯行，並於本院審理中與告訴
    人康文貴達成和解，有本院士林簡易庭調解筆錄1 紙在卷可
    稽（本院卷第34頁），告訴人康文貴並請求維持原判決刑度
    及同意對被告宣告緩刑等語（本院卷第39頁背面），足徵原
    審法院裁量本件犯罪情節後據以科刑，量刑應屬妥適，並無
    何裁量逾越或裁量濫用之明顯違法情事，應予維持，檢察官
    上訴意旨逕指摘原審量刑過輕，尚屬無據，上訴應予駁回。
    末查，被告前未曾因故意犯罪受有期徒刑以上之宣告，因一
    時失慮，致罹刑典，事後已坦承犯行，深具悔意，經此刑之
    宣告後，應知警惕而無再犯之虞，業與告訴人康文貴達成民
    事和解，願賠償告訴人康文貴新臺幣（下同）10萬元，並先
    行給付3 萬元，有前開調解筆錄可稽，本院因認暫不執行其
    刑為適當，爰予以宣告緩刑2 年，以啟自新，並依刑法第74
    條2 項第3 款之規定，命被告依主文所載，分期給付告訴人
    康文貴共計7 萬元（匯入告訴人康文貴指定帳戶如前揭調解
    筆錄第一項所示），若被告不履行此一負擔，且情節重大足
    認原宣告之緩刑難收其預期效果，而有執行刑罰之必要者，
    依刑法75條之1 第1 項第4 款之規定，得撤銷其緩刑宣告，
    附此敘明。
據上論斷，應依刑事訴訟法第455 條之1 第1 項、第3 項、第36
8 條、第373 條，刑法第74條第1 項第1 款、第2 項第3 款，判
決如主文。
本案經檢察官薛嘉珩到庭執行職務。
中    華    民    國  100     年    4     月    27    日
                  刑事第七庭審判長法  官  梁哲瑋
                                  法  官  黃欣怡
                                  法  官  陳美彤
以上正本證明與原本無異。
本件不得上訴。
                                  書記官  吳旻玲
中    華    民    國  100     年    4     月    27    日